臺灣板橋地方法院刑事判決　　　　　　100 年度易字第629號
公　訴　人　臺灣板橋地方法院檢察署檢察官
被　　　告　張懿攀
上列被告因違反毒品危害防制條例案件，經檢察官提起公訴（99
年度偵字第19161 號），本院判決如下：
    主  文
張懿攀犯持有第二級毒品罪，累犯，處有期徒刑月，如易科罰
金，以新臺幣壹仟元折算壹日。扣案如附表一編號一所示之第二
級毒品（含袋），沒收銷燬之。
    事  實
一、張懿攀前因遭查獲於民國97年4 月16日，犯持有第一級毒品
    罪，經本院以97年度簡字第7148號刑事簡易判決判處有期徒
    刑四月，如易科罰金，以新臺幣一仟元折算一日，於97年9
    月8 日確定後，於98年8 月12日執行完畢。
二、詎其於出監後，雖明知甲基安非他命經毒品危害防制條例列
    為第二級毒品，不得非法持有，竟仍自其出監後之某時起，
    非法持有附表一編號所示之第二級毒品甲基安非他命。
三、嗣經行政院海岸巡防總局第十二海巡隊於對「師傅販毒集團
    」販賣第二級毒品案件實施通訊監察蒐證時，發現被告向該
    集團購毒，而於同年5 月5 日持票前往其位在臺北縣板橋市
    （現改制為新北市板橋區，下同）文化路一段188 巷7 弄6
    之3 號住處執行搜索，而在其父親張欽土陪同下，在其房間
    之空氣清靜機內，扣得如附表一所示之物，始查知上情。
四、案經臺北縣政府警察局汐止分局報告臺灣板橋板橋地方法院
    檢察署檢察官偵查起訴。
    理  由
一、本案認定被告有罪之證據方法，有下列之供述及非供述證據
    ：(1)被告就自己之犯罪事實於警詢、偵訊及審理中之不利己
    之陳述、(2)證人即執行搜索之員警溫偉秀及被告之父親張欽
    土於偵訊中之證言、(3)行政院海岸巡防總局第十二海巡隊如
    事實欄三所示之實施通訊監察之監聽譯文、(4)交通部民用航
    空局航空醫務中心如附表一編號一所示之鑑定報告、(5)被告
    前次經搜索及採尿而查獲其有施用第二級毒品及持有第一級
    毒品犯行之臺灣板橋地方法院檢察署97年度毒偵字第3856號
    （強制戒治不起訴）及本院97年度簡字第7148號（持有一級
    ）全案卷宗資料、(6)本案扣案如附表一所示之各該扣案物。
    經查，皆未發現有實施刑事訴訟程序之公務員因違背法定程
    序取得該等證據方法之情形，且均有證據能力，並均經本院
    於審理中依各該證據之調查方式為調查，而均可為本院為裁
    判之依據。茲就各該證據係有證據能力之理由，分述如下：
  (一)上開(2)所示之證人於偵訊中之證言，查係於檢察官前依法具
    結所為之證言，依刑事訴訟法第159 條之1 第2 項、第158
    條之3 規定，有證據能力，而被告捨棄對各該證人之詰問權
    ，自逕得以該陳述為證據。
  (二)上開(3)所示之通訊監察譯文，查係員警依通訊監察錄得音軌
    所製作之報告，雖係製作譯文員警依錄音音軌製作之文書而
    屬證人於審判外之陳述，惟被告對該譯文內容，除坦承確為
    其本人之對話外，對該譯文之證據能力，並未為爭執，至本
    案辯論終結，均未聲明異議，依刑事訴訟法第159 條之5 第
    2 項規定，有證據能力。
  (三)上開(4)所示之交通部民用航空局航空醫務中心之毒品鑑定書
    ，查係檢察機關偵查毒品犯罪依囑託鑑定規定囑託該機關所
    出具之鑑定書面結果，依據刑事訴訟法第159 條立法理由及
    同法第206 條之規定，得為證據，而被告對該鑑定書之證據
    能力，並不爭執，至本案辯論終結，均未聲明異議，依刑事
    訴訟法第159 條之5 第2 項規定，有證據能力。
  (四)上開(5)所示之被告前案偵審卷宗資料，查係本院職務上所知
    之事實，依刑事訴訟法第158 條規定，毋庸舉證，且被告對
    其前案非行及犯行暨搜索查獲之證據，均未爭執，是該等卷
    宗資料所示之證據，有證據能力。
  (五)上開(1)所示之被告就自己之犯罪事實之不利己之陳述，查無
    刑事訴訟法第156 條第1 項、第158 條之2 規定情形，且與
    本院依法調查所得事實相符，自得援引被告之不利己之陳述
    為認定其有罪之證據。
  (六)上開(6)所示之扣案物品，查非供述證據，且係員警依法搜索
    並扣押，自有證據能力。
二、被告張懿攀就員警於事實欄三所示時地，在其房間之空氣清
    淨機內查獲如附表一所示之各該扣案物，於警詢、偵訊及審
    理中均不爭執，惟矢口否認其涉犯有持有第二級毒品罪嫌，
    辯稱本次搜索扣案之毒品，可能係員警於97年4 月16日至其
    住處搜索漏未搜得之毒品，其該次遭警查獲後，即執行至98
    年8 月13日始出監，而本次執行搜索時，其係在花蓮工作，
    如該毒品確實係其出監後持有，則其將該毒品帶至花蓮施用
    即可，何須留在住處云云。經查：
  (一)被告前係經警於97年4 月16日下午5 時50分許持搜索票至其
    位在臺北縣板橋市○○路○段188 巷7 弄6 之3 號之住處，
    查獲附表二所示之各該扣案物後，於同日警詢僅坦承其最後
    一次施用毒品係於同年2 月底在住處施用第一級毒品海洛因
    云云，並於同次警詢中經警採尿（參見同日警詢筆錄，97年
    度毒偵字第3856號卷，第10、16頁），經警移送檢察官偵訊
    ，於同年月17日偵訊，否認其有施用毒品云云（參見同日偵
    訊筆錄，同上卷，第59頁反面），而由檢察官於同日諭知具
    保釋放，而其上開經警採集尿液，經檢驗結果呈「安非他命
    類陽性反應、鴉片類陰性反應」，而由檢察官於同年5 月19
    日傳訊其到案後，當場逮捕並聲請觀察勒戒，而由本院於同
    日以97年度毒聲字第1111號裁定送觀察勒戒，於同日入所執
    行，因認有繼續施用之傾向，再經本院於97年7 月10日以97
    年度毒聲字第1514號裁定令入戒治處所施以強制戒治，並自
    同年7 月15日起執行，於98年4 月13日停止處分之執行而釋
    放，並於同日入監執行其因持有附表二編號二所示之第一級
    毒品而經本院以97年度簡字第7148號刑事簡易判決判刑確定
    之持有第一級毒品罪（有期徒刑四月），於98年8 月12日縮
    刑期滿執行完畢，並於同年月13日出監之事實，業據本院調
    閱上開卷宗查閱屬實，並有被告之臺灣高等法院被告前案紀
    錄表在卷可查。
  (二)嗣因行政院海岸巡防總局第十二海巡隊為偵辦師傅販毒集團
    販賣第二級毒品犯行，執行監聽蒐集證據，而由該隊人員於
    99年2 月26日晚間7 時8 分、8 時7 分監聽發現被告以其持
    用之門號0000000000號行動電話撥打給該集團持用門號0000
    000000號行動電話之張儷惠，由被告向張儷惠洽購毒品之通
    聯對話後，由該隊於同年5 月4 日報請檢察官聲請本院核發
    搜索票獲准後，於同年月5 日持票前往被告臺北縣板橋市○
    ○路○段188 巷7 弄6 之3 號之住處，因被告未在住處，而
    由執行人員於被告父親張欽土偕同下，由員警在被告房間之
    空氣清淨機內，查獲如附表一所示之各該扣案物後，再經臺
    北縣政府警察局汐止分局通知其於同年6 月21日就查獲物接
    受詢問，被告到案後，即以該扣案物係前次漏未經警搜得之
    物置辯之情節，亦據本院查閱上開搜索及本院卷宗屬實。
  (三)是依上開事實，被告雖於97年4 月16日遭警搜索，惟於同年
    月17日即經檢察官諭知具保，係至同年5 月16日始遭檢察官
    當庭逮捕並向本院聲請觀察勒戒獲准而接續入所及入監執行
    至98年5 月13日出監，而該次搜索，未經警搜得甲基安非他
    命毒品，惟依該次驗尿報告之結果，被告係確實有施用甲基
    安非他命毒品，是其於該次具保獲釋後至其後入所執行之該
    期間內，其既有施用甲基安非他命之慣行，且其成癮程度係
    達於執行觀察勒戒後尚需再執行強制戒治，是附表一編號一
    所示之甲基安非他命，如確係該次搜索所漏未搜得，依其成
    癮程度，豈有可能於該段期間內，未拿取施用之情？是其辯
    稱該毒品係該次搜索所漏未搜得，顯已難採認。
  (四)又被告房間係密閉式，而該空氣清靜機係被告於入所執行觀
    察勒戒前即已經購買使用之事實，係據張欽土於偵訊中證述
    明確，而本次執行搜索時，該部機器係放置在其床邊，該機
    器係可輕易徒手打開外蓋，其內有供放置物品之空間（應係
    供放置濾網等耗材之收納空間），係在該空間查獲扣案物品
    之搜索過程，亦據證人即執行人員溫偉秀於偵訊中證述明確
    ，是該空氣清靜機器自被告入所執行至本次執行搜索，約已
    擺放在其房間內約達二年，而自被告出監至本次執行搜索，
    亦約有十月，而依該種可掀蓋式空氣清靜機器始用保養方式
    ，通常多約三至六月即應掀蓋清理濾網灰塵，是豈有可能於
    該十月期間，被告均未開啟該空氣清靜機之外蓋？縱認被告
    並未勤於保養該機器，惟本次扣案毒品等物，既係被告藏放
    於該機器內，且未經其家人發覺，被告自應知悉該處係其住
    處可供其藏放物品之處所，其作用如同保險庫之安全處所之
    性質，被告豈有可能遺忘該空間、或不知該空間現係置有何
    物品。被告辯稱其將本次扣案毒品等物放置該空間到其忘記
    放該毒品等物於該處云云，顯難採認。
  (五)再以，被告雖辯稱其出監後已未再施用毒品，如該毒品係出
    監後取得，其可逕帶至花蓮施用云云。惟以，被告出監後，
    仍係居住於原住處，其花蓮工作係短期工作，無工作時仍會
    回住處居住之事實，業據其父親張欽土於偵查中證述明確，
    而依通訊監察譯文，被告於出監後之99年2 月26日仍有購買
    甲基安非他命行為，致遭警為本件之搜索，是本件搜索後，
    雖未檢得施用毒品之驗尿報告，惟依其上開購買甲基安非他
    命之通聯紀錄，參酌本次搜索係併查獲吸食器之事實，除難
    認其於購買當時已戒除毒癮外，本案扣得毒品亦顯有係其於
    出監後購買持有之可能。
  (六)此外，非法持有違禁物之行為，乃犯罪行為之繼續，非狀態
    之繼續，是被告本次搜索查獲之非法持有毒品行為，其犯罪
    行為自繼續至其被搜索查獲止，縱該毒品係如被告辯稱之於
    其入所執行前即已持有，因該毒品均未經查獲或經法院為沒
    收諭知，是其入所及入監執行之該事實，均不影響其於出監
    後之該繼續持有之行為，更無從為其前次施用毒品犯行吸收
    ，仍應依法處罰。
  (七)綜上所述，本案事證明確，被告犯行均洵堪認定，應予依法
    訴追。
三、按甲基安非他命係於毒品危害防制條例第2 條第2 項第2 款
    所列之第二級毒品，核被告所為，係犯毒品危害防制條例第
    11條第2 項之持有第二級毒品罪。被告前曾受有如事實欄一
    所示之犯罪科刑暨執行紀錄，有臺灣高等法院被告前案紀錄
    表一份在卷可憑，其受有期徒刑之執行完畢後，五年以內故
    意再犯本案有期徒刑以上之罪，構成累犯，應依刑法第47條
    第1 項之規定加重其刑。爰審酌毒品之流通及持有，危害國
    人身心健康至鉅，而為國法所厲禁，被告猶漠視法令之禁制
    ，恣意持有毒品，所為應予非難，惟念其犯罪後坦承犯行，
    態度尚佳，兼衡其素行、智識程度、犯罪之手段、持有毒品
    之數量等一切情狀，量處如主文所示之刑，並諭知易科罰金
    之折算標準，以示懲儆。
四、扣案如附表一編號一所示之白色透明結晶塊，經送交通部民
    用航空局醫務中心檢驗結果，檢出含有甲基安非他命成分，
    有附表編號一該欄所示之該鑑定書在卷可稽，又包裝上開毒
    品所用之包裝袋，因係包裝上開毒品所用而與各該毒品難以
    析離，是均應認屬查獲之毒品（臺灣高等法院暨所屬法院96
    年法律座談會刑事類提案第18號研討結果參照），均依毒品
    危害防制條例第18條第1 項前段規定，沒收銷燬之。至於，
    扣案如同表編號二、三所示之物，雖為被告所有，然非供其
    因犯本案犯行所用之物，且非違禁物，自不併予宣告沒收，
    附此敘明。
據上論斷，應依刑事訴訟法第299 條第1 項前段，毒品危害防制
條例第11條第2 項、第18條第1 項前段，刑法第11條前段，判決
如主文。
本案經檢察官林慈雁到庭執行職務。
中    華    民    國   100    年    6     月    30    日
                  刑事第四庭  法  官  陳世旻
┌──────────────────────────────────────────────┐
│附表一：                                                                                    │
├──┬──────────┬───┬────────────────────────────┤
│編號│名稱                │數量  │鑑定文號暨鑑定結果                                      │
├──┼──────────┼───┼────────────────────────────┤
│ 一 │(一)名稱：            │一袋  │(一)鑑定文號：                                            │
│    │  第二級毒品甲基安非│      │  交通部民用航空局醫務中心99年08月04日航藥鑑字第0994916 │
│    │  他命。            │      │  號毒品鑑定書。                                        │
│    │(二)外觀：            │      │(二)鑑定結果：                                            │
│    │  白色透明結晶塊    │      │  白色透明結晶1 袋。實稱毛重0.3550公克（含1 袋），淨重0.│
│    │                    │      │  1550公克，取樣0.0002公克，餘重0.1548公克，檢出        │
│    │                    │      │  Methamphetamine成分。                                 │
├──┼──────────┼───┼────────────────────────────┤
│ 二 │ 削尖吸管           │一支  │                                                        │
├──┼──────────┼───┼────────────────────────────┤
│ 三 │ 吸食器             │一組  │                                                        │
└──┴──────────┴───┴────────────────────────────┘
┌──────────────────────────────────────────────┐
│附表二：被告於97年4 月16日經警搜索所遭查獲之扣案物                                          │
├──┬──────────┬───┬────────────────────────────┤
│編號│名稱                │數量  │鑑定文號暨鑑定結果                                      │
├──┼──────────┼───┼────────────────────────────┤
│ 一 │自製吸食器          │一組  │(一)無                                                    │
│    │                    │      │(二)依被告於97年5 月19日經檢察官當庭逮捕聲請觀察勒戒移送本│
│    │                    │      │  院審理時，於同日本院訊問中，坦承係供施用第二級毒品用。│
├──┼──────────┼───┼────────────────────────────┤
│ 二 │海洛因              │一包  │(一)從略。                                                │
│    │                    │      │(二)經本院以97年度簡字第7148號刑事簡易判決判處犯持有第一級│
│    │                    │      │  毒品罪確定（事實欄一所示之前科）。                    │
├──┼──────────┼───┼────────────────────────────┤
│ 三 │海洛因殘渣袋        │二個  │無                                                      │
├──┼──────────┼───┼────────────────────────────┤
│ 四 │天秤（含秤碼）      │一組  │無                                                      │
├──┼──────────┼───┼────────────────────────────┤
│ 五 │分裝袋              │227個 │無                                                      │
├──┼──────────┼───┼────────────────────────────┤
│ 六 │交易帳冊            │五張  │無                                                      │
├──┼──────────┼───┼────────────────────────────┤
│ 七 │玻璃球              │一個  │(一)無                                                    │
│    │                    │      │(二)依被告於97年5 月19日經檢察官當庭逮捕聲請觀察勒戒移送本│
│    │                    │      │  院審理時，於同日本院訊問中，坦承係供施用第二級毒品用。│
├──┼──────────┼───┼────────────────────────────┤
│ 八 │行動電話（含SIM 卡）│一支  │無                                                      │
└──┴──────────┴───┴────────────────────────────┘
以上正本證明與原本無異
如不服本判決應於送達後10日內向本院提出上訴狀
                              書記官  梁福建
中    華    民    國   100    年    7     月    12    日
附錄：本案論罪科刑法條全文
毒品危害防制條例
第   11    條
持有第一級毒品者，處三年以下有期徒刑、拘役或新臺幣五萬元
以下罰金。
持有第二級毒品者，處二年以下有期徒刑、拘役或新臺幣三萬元
以下罰金。
持有第一級毒品純質淨重十公克以上者，處一年以上七年以下有
期徒刑，得併科新臺幣一百萬元以下罰金。
持有第二級毒品純質淨重二十公克以上者，處六月以上五年以下
有期徒刑，得併科新臺幣七十萬元以下罰金。
持有第三級毒品純質淨重二十公克以上者，處三年以下有期徒刑
，得併科新臺幣三十萬元以下罰金。
持有第四級毒品純質淨重二十公克以上者，處一年以下有期徒刑
，得併科新臺幣十萬元以下罰金。
持有專供製造或施用第一級、第二級毒品之器具者，處一年以下
有期徒刑、拘役或新臺幣一萬元以下罰金。